臺灣花蓮地方法院小額民事判決 
110年度花小字第324號
原      告  劉安錫  住臺北市○○區○○○路○段000號00樓                      之0
被      告  林稚善(民國00年0月00日生)

法定代理人  連鷹慧即謝嘉嫺
上列當事人間請求返還金錢等，經臺灣臺北地方法院移轉管轄前
來(110年度北小字第1407號)，本院於民國110年9月29日言詞辯
論終結，判決如下：
    主  文
原告之訴及假執行之聲請均駁回。
訴訟費用新臺幣1,000元由原告負擔。
    理由要領
一、原告訴之聲明及主張之事實如附件一民事準備書狀所載。補
    充：依民事契約請求權請求。附件六是我跟被告的母親從10
    月20日開始即有對話，從簡訊上得知，我在上面非常清楚記
    載，因為有發票為證，這是我個人出版社的財產，上面有統
    一編號，我還在簡訊的最後寫上「麻煩您了，稚善媽媽，我
    是劉老師」，11月12日我再次傳出版社地址給他媽媽，裡面
    我有說到金戒子被告應該是賣了，請看他之前的對話紀錄，
    他說他有可能會把金戒子拿去賣，其母回答「這部分請錢品
    均媽媽處理」。附件七教官的紀錄是由教官打字，親自寫的
    資料，並非本人事先打字寫好，是由學校教官整份交給我，
    裡面的意願都是被告跟教官所承諾，要於兩個星期內將東西
    歸還給我；但於期限時間到了之後，隨即辦理退學，顯而易
    見他就是想侵占。我買手機、金戒子之後，我就放在我的出
    版社，錢品均是我認識10年的乾兒子，錢品均看了之後就跟
    我說借幾天玩玩，我跟他說不要，但錢品均還是把它拿走。
    我沒有對錢品均提告，因為我覺得錢品均拿去玩玩，他終究
    會還我的，我身為一個臺灣大學數學系的代課兼任老師，但
    是我現在已經沒有兼任了，錢品均是我國高中的學生，我是
    在補習班教他。從整件事情還有錢品均匯款來看，錢品均於
    109年6月2日到6月30日分別匯款6,000、3,000、3,000、1,0
    00、2,000、3,000共18,000元，28天一個高中女生為什麼要
    向男友要錢，這心態可議，並且據錢品均陳述，女生從一剛
    開始交往，就跟他說，我的手機很爛，我想要換新的，我家
    很窮，我沒有錢，這根本就是在詐騙，今天還能委託律師，
    這叫真的窮嗎。
二、被告答辯聲明及理由如附件二書狀所載。補充：被告從未承
    諾要把iPhone手機與金戒子交付予原告。當初是原告跟被告
    的母親聲稱上開物品是偷竊所得，被告的母親才回答如果是
    偷竊所得的話，他們會返還，後來跟被告確認，發現該物品
    只是前男友所贈與。原告是擷取與被告母親片段的對話，並
    不足以證明有承諾要返還系爭物品的情況。
三、本院之判斷：原告主張被告與原告達成協議，被告願意返還
    iPhone手機型號11 Pro 256G及金戒子，價額合計46,400元
    等語，提出簡訊對話截圖(附件六)、紀錄(附件七)為憑，惟
    為被告所否認。經查：
(一)原告提出附件六對話截圖如下：
     
 原告提出附件七之內容如下：
    
(二)本院認為：
  1.按當事人主張有利於己之事實者，就其事實有舉證之責任，
    民事訴訟法第277條前段定有明文。民事訴訟如係由原告主
    張權利者，應先由原告負舉證之責，若原告先不能舉證，以
    證實自己主張之事實為真實，則被告就其抗辯事實即令不能
    舉證，亦應駁回原告之請求。又滿二十歲為成年；滿七歲以
    上之未成年人，有限制行為能力。民法第12條、第13條第2
    項有明定。按解釋意思表示，應探求當事人之真意，不得拘
    泥於所用之辭句，民法第98條定有明文。所謂探求當事人之
    真意，乃在兩造就其意思表示真意有爭執時，應從該意思表
    示所植基之原因事實、經濟目的、社會通念、交易習慣、一
    般客觀情事及當事人所欲使該意思表示發生之法律效果而為
    全盤觀察，以為其判斷之基礎，不能徒拘泥字面或截取書據
    中一二語，任意推解致失其真意。
  2.原告固以附件六、七為其主張兩造間有民事契約約定之憑據
    ，然上開附件六之對話截圖僅是擷取兩人對話之一二語，並
    無通盤對話內容可以推知被告母親(被告為91年次，為限制
    行為能力人，被告母親為其法定代理人，卷59頁戶籍謄本參
    照)所稱「會寄還你」、「會寄回去」之真意為何，實無法
    僅憑該片段之回覆內容推認被告母親已與原告間達成被告願
    將iPhone手機、金戒子返還或給付相對應之對價46,400元之
    意思表示合致。再原告提出附件七雖有「許永傑」之簽名內
    文記載「林○善同學：已向他說了會歸還」，然此份文件已
    經被告否認真正，無從僅憑此份文件推認被告與原告間有達
    成前開協議。至於原告提出其他事證包含原告給被告之訊息
    (附件一1-3、4)為原告單方面陳述；簽帳刷卡單、發票、證
    明(附件一5、6)僅能證明曾經刷卡購物；切結證明、存摺(
    附件二、三、四)、對話截圖(附件五1-4)、電話紀錄(附件
    五5)、麻醉同意書、手術同意書(以上均附於臺北地院110年
    度北小字第1407號卷內)，均不能作為原告主張與被告間達
    成契約約定的佐證。原告雖聲請傳喚證人錢品均，及函詢世
    新大學附件七是否為該大學所寫等(卷52頁)，然上述證據無
    從證明原告所主張兩造間有被告願將手機、金戒子返還原告
    或給付46,400元的約定為真，故應無調查必要，且原告也無
    法舉其他證據以實其說。原告就其主張之事實既然無法舉證
    證明，依據前述說明，本院自無從為其有利之認定，而應駁
    回原告之請求。
四、從而，原告依民事契約請求權請求被告給付46,400元及法定
    遲延利息，為無理由，應併其假執行之聲請予以駁回，暨依
    民事訴訟法第436條之19規定核定訴訟費用為第一審裁判費1
    ,000元。
中　　華　　民　　國　　110 　年　　10　　月　　22　　日
                        臺灣花蓮地方法院花蓮簡易庭
                                法  官  楊碧惠
以上正本係照原本作成。
如不服本判決，應於送達後20日內，向本院提出上訴狀，並繳納
上訴審裁判費 (上訴狀須表明上訴理由並須按他造當事人之人數
附繕本)，如委任律師提起上訴者，應一併繳納上訴審裁判費。
對於小額程序之第一審判決之上訴，非以其違背法令之理由，不
得為之。且上訴狀內應記載表明（一）原判決所違背之法令及其
具體內容。（二）依訴訟資料可認為原判決有違背法令之具體事
實者。 
中　　華　　民　　國　　110 　年　　10　　月　　22　　日
                                書記官  吳琬婷